【裁判字號】    98,台上,2269
【裁判日期】    980424
【裁判案由】    違反毒品危害防制條例
【裁判全文】
最高法院刑事判決            九十八年度台上字第二二六九號
上  訴  人  甲○○
上列上訴人因違反毒品危害防制條例案件，不服台灣高等法院台
中分院中華民國九十八年二月十三日第二審判決（九十八年度上
訴字第四一二號，起訴案號：台灣台中地方法院檢察署九十七年
度毒偵字第四五八二號），提起上訴，本院判決如下：
    主  文
上訴駁回。
    理  由
按刑事訴訟法第三百七十七條規定，上訴於第三審法院，非以判
決違背法令為理由，不得為之。是提起第三審上訴，應以原判決
違背法令為理由，係屬法定要件。如果上訴理由書狀並未依據卷
內訴訟資料，具體指摘原判決不適用何種法則或如何適用不當，
或所指摘原判決違法情事，顯與法律規定得為第三審上訴理由之
違法情形，不相適合時，均應認其上訴為違背法律上之程式，予
以駁回。本件原判決係以依刑事訴訟法第三百五十條、第三百六
十一條、第三百六十二條、第三百六十七條規定，不服地方法院
之第一審判決而上訴者，須提出上訴書狀，並應敘述具體理由，
為上訴必備之程式。倘雖提出上訴理由，但所提非屬具體理由者
，則由第二審法院以上訴不合法律上之程式，判決駁回。而所謂
具體理由，必係依據卷內既有訴訟資料或提出新事證，指摘或表
明第一審判決有何採證認事、用法或量刑等足以影響判決本旨之
不當或違法，而構成應予撤銷之具體事由，始克當之，俾與第二
審上訴制度旨在請求第二審法院撤銷、變更第一審不當或違法之
判決，以實現個案救濟之立法目的相契合，並節制濫行上訴。上
訴人甲○○因違反毒品危害防制條例案件，不服第一審論處其施
用第一級毒品及施用第二級毒品二罪刑（均累犯）之判決，提起
第二審上訴，然其上訴書狀所載上訴理由僅略以：上訴人因其母
身體健康狀況不佳，須每日陪同至醫院看診，至少二、三次，且
係獨子，爰請求從輕量刑云云，並未依據卷內既有訴訟資料或提
出新事證，指摘或表明第一審判決有何採證認事、用法或量刑等
足以影響判決本旨之不當或違法，而構成應予撤銷之具體事由。
因認上訴人提起第二審上訴未以書狀敘述具體理由，乃依上開規
定，不經言詞辯論，判決駁回其第二審上訴。從形式上觀察，並
無任何違背法令之處。上訴人第三審上訴意旨仍徒執其母需人照
顧，請求予以自新之機會之陳詞，並未依卷證資料，就原審所為
不合法律上程式駁回上訴之判決究有如何違背法令情形為任何具
體指摘，自不足據以辨認原判決已具備違背法令之形式要件。依
上揭說明，其上訴即屬違背法律上之程式，應予駁回。
據上論結，應依刑事訴訟法第三百九十五條前段，判決如主文。
中    華    民    國  九十八  年    四    月  二十四  日
                      最高法院刑事第四庭
                          審判長法官  劉  介  民
                                法官  蔡  彩  貞
                                法官  林  俊  益
                                法官  徐  文  亮
                                法官  陳  國  文
      本件正本證明與原本無異
                                      書  記  官
中    華    民    國  九十八  年    五    月    四    日
                                                      Ｅ


司法院資訊處製作；財團法人民間司法改革基金會備份。
